臺灣臺中地方法院刑事裁定
111年度聲字第2394號
聲  請  人  臺灣臺中地方檢察署檢察官
受  刑  人  李世宗




上列聲請人因受刑人竊盜案件，先後判決確定如附表所載，聲請
定其應執行刑（111年度執聲字第1767號），本院裁定如下：
    主    文
李世宗因犯如附表所示之罪，所處如附表所示之刑，應執行拘役
壹佰壹拾伍日，如易科罰金，以新臺幣壹仟元折算壹日。
    理    由
一、本件聲請意旨略以：受刑人李世宗因竊盜案件，先後經判決
    確定如附表，應依刑法第53條、第51條第6款規定，定其應
    執行之刑，爰依刑事訴訟法第477條第1項之規定聲請裁定定
    其應執行之刑，併請依刑法第41條第1項規定，諭知易科罰
    金之折算標準等語。
二、按數罪併罰，有2裁判以上者，依刑法第51條規定，定其應
    執行之刑；宣告多數拘役者，比照前款定其刑期，但不得逾
    120日，刑法第53條、第51條第6款規定甚明。次按犯最重本
    刑為5年以下有期徒刑以下之刑之罪，而受6月以下有期徒刑
    或拘役之宣告者，得以新臺幣1000元、2000元或3000元折算
    1日，易科罰金，同法第41條第1項前段亦有明文規定。復按
    刑事訴訟法第370條第2項、第3項，已針對第二審上訴案件
    之定應執行之刑，明定有不利益變更禁止原則之適用，於分
    屬不同案件之數罪併罰有應更定執行刑者，本於同為定刑裁
    定應為相同處理之原則，法院於裁定定應執行之刑時，自仍
    應有不利益變更禁止原則法理之考量，亦即另定之執行刑，
    其裁量所定之刑期，不得較重於前定之執行刑加計後裁判宣
    告之刑之總和；又法律上屬於自由裁量之事項，並非概無法
    律性之拘束。自由裁量係於法律一定之外部性界限內（以定
    執行刑言，即不得違反刑法第51條之規定）使法官具體選擇
    以為適當之處理；因此在裁量時，必須符合所適用之法規之
    目的。更進一步言，須受法律秩序之理念所指導，此亦即所
    謂自由裁量之內部性界限。關於定應執行之刑，既屬自由裁
    量之範圍，其應受此項內部性界限之拘束，要屬當然（最高
    法院103年度第14次刑事庭會議決議、80年度台非字第473號
    判決要旨參照）。
三、查本件受刑人李世宗因竊盜案件，經本院先後判處如附表所
    示之刑，均經分別確定在案，此有各該判決書、臺灣高等法
    院被告前案紀錄表在卷可稽。茲聲請人以本院為上開案件犯
    罪事實最後判決之法院，聲請定其應執行之刑，經本院審核
    認聲請人之聲請為正當，爰依上開說明，在前開外部性及內
    部性界限範圍內，定其應執行之刑，併諭知如易科罰金之折
    算標準。
四、依刑事訴訟法第477條第1項，刑法第53條、第51條第6款、
    第41條第1項前段，裁定如主文。
中　　華　　民　　國　　111 　年　　8 　　月　　18　　日
                    刑事第十四庭  法  官  黃司熒
上正本證明與原本無異。
如不服本裁定，應於收受送達後5日內向本院提出抗告狀。（應
附繕本）
                                  書記官  蕭訓慧
中　　華　　民　　國　　111 　年　　8 　　月　　18　　日
附表：臺灣臺中地方檢察署受刑人李世宗定應執行刑案件一覽表
編號  1 2 3 罪名  竊盜 竊盜 竊盜 宣告刑  拘役55日，如易科罰金，以新臺幣1000元折算1日 拘役40日，如易科罰金，以新臺幣1000元折算1日 拘役40日，如易科罰金，以新臺幣1000元折算1日 犯罪日期  110年11月5日 110年9月25日 110年9月20日 偵查(自訴)機關 年度案號  臺中地檢111年度偵字第2295、2307、7546、10260號 臺中地檢111年度偵字第2295、2307、7546、10260號 臺中地檢111年度偵字第2295、2307、7546、10260號 最後事實審 法　　院 臺中地院 臺中地院 臺中地院  案　　號 111年度中簡字第772號 111年度中簡字第772號 111年度中簡字第772號  判決日期 111年4月29日 111年4月29日 111年4月29日 確定 判決 法院 臺中地院 臺中地院 臺中地院  案號 111年度中簡字第772號 111年度中簡字第772號 111年度中簡字第772號  判　　決 確定日期 111年6月13日 111年6月13日 111年6月13日 是否為得易科 罰金之案件  均是 均是 均是 備註  臺中地檢111年度執字第8472號 臺中地檢111年度執字第8472號 臺中地檢111年度執字第8472號   編號1至4，已定應執行拘役100日，如易科罰金，以新臺幣1000元折算1日。   

編號  4 5 6 罪名  竊盜 竊盜 竊盜 宣告刑  拘役10日，如易科罰金，以新臺幣1000元折算1日 拘役20日，如易科罰金，以新臺幣1000元折算1日 拘役20日，如易科罰金，以新臺幣1000元折算1日 犯罪日期  110年6月18日 110年8月18日 110年10月10日 偵查(自訴)機關 年度案號  臺中地檢111年度偵字第2295、2307、7546、10260號 臺中地檢110年度偵字第37916、40402號 臺中地檢110年度偵字第37916、40402號 最後事實審 法　　院 臺中地院 臺中地院 臺中地院  案　　號 111年度中簡字第772號 111年度簡上字第128號 111年度簡上字第128號  判決日期 111年4月29日 111年6月9日 111年6月9日 確定 判決 法院 臺中地院 臺中地院 臺中地院  案號 111年度中簡字第772號 111年度簡上字第128號 111年度簡上字第128號  判　　決 確定日期 111年6月13日 111年6月9日 111年6月9日 是否為得易科 罰金之案件  均是 均是 均是 備註  臺中地檢111年度執字第8472號 臺中地檢111年度執字第8744號 臺中地檢111年度執字第8744號   編號1至4，已定應執行拘役100日，如易科罰金，以新臺幣1000元折算1日。 編號5至6，已定應執行拘役30日，如易科罰金，以新臺幣1000元折算1日。